臺灣基隆地方法院交通事件裁定　　　　　　　　　　　九十三年度交聲字第五０號
　　移送機關　　交通部公路總局台北區監理所基隆監理站
　　異　議　人　乙○○　男　三.
　　即受處分人
右列受處分人因違反道路交通管理處罰條例案件，對於交通部公路總局台北區監理所
基隆監理站九十三年二月二十日所為之處分（原處分：基監字第裁四二─ＪＣ000
0000號），聲明異議，本院裁定如左：
    主  文
異議駁回。
    理  由
一、按「受處分人，不服第八條主管機關所為之處罰，得於接到裁決書之翌日起二十
    日內，向管轄地方法院聲明異議」、「聲明異議，應以司法狀紙，敘述異議之理
    由，提出於原處分機關為之。原處分機關應於接受異議書狀後五日內，將該案卷
    宗及有關證物，送交該管地方法院或其分院交通法庭」，道路交通安全處罰條例
    第八十七條第一項、道路交通案件處理辦法第十三條分別定有明文。經查本件交
    通部公路總局台北區監理所基隆監理站（下稱「原處分機關」）基監字第裁四二
    ─ＪＣ0000000號違反道路交通管理事件裁決書（下稱「裁決書」）裁決
    日期為九十三年二月二十日，有前揭裁決書一件附卷可稽，聲明異議人於九十三
    年三月十日具狀向原處分機關聲明異議，有聲明異議人之聲明異議狀一紙及聲明
    異議狀上原處分機關收文章一枚附卷可稽，揆諸上開說明，應認符合法定程式及
    未逾異議期間，合先敘明。
二、次按汽車已領有號牌而未懸掛者，處汽車所有人新臺幣（下同）三千六百元以上
    一萬零八百元以下罰鍰，並牌照吊銷之，道路交通管理處罰條例第十二條第一項
    第七款、第二項亦有明文。
三、本件異議人即受處分人乙○○駕駛車牌號碼ＥＶ─九五九九號自用小客車，車前
    未懸掛牌照，於民國（下同）九十二年十二月二十三日十五時十分許，行經南投
    縣草屯鎮○○路○段二十二號前，經南投縣警察局草屯分局復興派出所員警舉發
    ，原處分機關認異議人有上開違規行為，依道路交通管理處罰條例第十二條第一
    項第七款、第二項之規定，裁處異議人三千六百元罰鍰，並吊銷牌照。
四、訊據異議人矢口否認有何違規行為，辯稱：舉發當天伊所駕駛車牌號碼ＥＶ─九
    五九九號自用小客車前方確實有懸掛車牌，只是車牌上的螺絲鬆脫，使車牌傾斜
    約三十度警員竟開未掛車牌之罰單，與事實不符云云。惟查：異議人前開違規事
    實，業據證人即南投縣警察局草屯分局復興派出所員警甲○○於本院九十三年八
    月十三日到庭證述明確（詳本院九十三年八月十三日訊問筆錄），則證人甲○○
    與異議人並無怨隙，而本件卷存證據資料內並無任何積極證據足以證明證人甲○
    ○上開證述係屬虛偽，亦無有足以令人顯信其供述為不可採之品性證據或前科證
    據存在，本院自不得僅以證人甲○○為本件開單告發異議人之員警而全盤抹煞其
    在訴訟上所具有之原證人資格，此外，復有南投縣警察局草屯分局九十三年四月
    十二日函及所附勤務分配表、員警出入及領用槍彈、無線電、行動電話登記簿、
    員警工作紀錄簿、現場圖、南投縣警察局草屯分局執行局頒「取締非法拼裝車」
    及「砂石車」勤務計畫表、勤務簽到簿在卷可稽。堪信，異議人於舉發當天確有
    未懸掛車牌之違規行為至明。又按人民違反法律上之義務而應受行政罰之行為，
    法律無特別規定時，雖不以出於故意為必要，仍須以過失為其責任條件。但應受
    行政罰之行為，僅須違反禁止規定或作為義務，而不以發生損害或危險為其要件
    者，推定為有過失，於行為人不能舉證證明自己無過失時，即應受處罰，業經大
    法官會議釋字第二七五號解釋在案，因此，異議人前揭行為，若非藉此故意違反
    道路交通管理處罰條例之規定，亦屬違反禁止規定之過失行為，難認為其行為全
    無故意、過失。從而，原處分機關依道路交通管理處罰條例第道路交通管理處罰
    條例第十二條第一項第七款、第二項規定，裁處異議人三千六百元罰鍰，並吊銷
    牌照，核無違誤，受處分人聲明異議為無理由，應予駁回。
據上論斷，應依道路交通案件處理辦法第十九條，裁定如主文。
中　　　華　　　民　　　國　　九十三　　年　  　八　　　月　  十六    　日
                                臺灣基隆地方法院交通法庭
                                        法      官  齊　潔
右正本證明與原本無異。
對於本件裁定如有不服，應於送達後五日內，向本院提出抗告書狀，敘述抗告之理由
，抗告於臺灣高等法院。
                                        書　記　官  莊國南
中　　　華　　　民　　　國　　九十三　　年　　　八　　　月　　十八　　　日
